【裁判字號】    98,易,442
【裁判日期】    980909
【裁判案由】    竊盜
【裁判全文】
臺灣基隆地方法院刑事判決               98年度易字第442號
公  訴  人  臺灣基隆地方法院檢察署檢察官
被      告  乙○○
                    （另案於台灣基隆監獄執行）
上列被告因竊盜案件，經檢察官提起公訴（98年度偵字第3055
號），本院判決如下：
    主  文
乙○○毀壞安全設備竊盜，累犯，處有期徒刑拾月。
    事  實
一、乙○○前因傷害案件，經臺灣板橋地方法院以95年度簡字第
    5992號判決判處有期徒刑4 月確定，復經臺灣板橋地方法院
    依據中華民國96年罪犯減刑條例之規定，就上開判決所科之
    刑，以96年度聲減字第2902號裁定減刑為有期徒刑2 月，而
    於民國97年2 月25日執行完畢；復因竊盜等案件，分經本院
    以98年度訴字第109 號判決判處有期徒刑1 年4 月、以98年
    度易字第62號判決判處有期徒刑6 月、以98年度易字第159
    號判決判處有期徒刑5 月、以98年度易字第223 號判決判處
    有期徒刑2 月、以98年度易字第290 號判決判處有期徒刑1
    年8 月確定（上開各罪現執行中）。猶不知悔改，竟意圖為
    自己不法之所有，98年4 月8 日上午某時，以揀拾之角木頭
     (約前手臂長，非兇器)， 將甲○○位於臺北縣瑞芳鎮○○
    路110 號住處加裝鐵門而屬安全設備之鐵條撬開，致喪失防
    閑效用，隨後伸手入內開啟鐵門門鎖，而進入上址竊取心形
    墜子1 個、手鍊4 條、戒指4 只、現金新臺幣6000元、郵局
    存款簿2 本及提款卡2 枚得手。嗣因甲○○報警處理，經警
    在甲○○上開住處大門入口旁地板處採獲鞋印3 枚，並與乙
    ○○所穿之布鞋比對紋痕型態、大小、間距類同，而查獲上
    情。
二、案經臺北縣政府警察局瑞芳分局報告臺灣基隆地方法院檢察
    署檢察官偵查起訴。
    理  由
壹、程序方面：
    按最重本刑為3 年以下有期徒刑、拘役或專科罰金之罪，以
    及刑法第320條、第321條之竊盜罪，經第二審判決者，不得
    有明文。又除簡式審判程序、簡易程序及第376 條第1 款、
    第2款 所列之罪之案件外，第一審應行合議審判，96年3 月
    21日總統公布、同年月23日施行之刑事訴訟法第284 條之1
    亦有明文。茲查被告係犯刑法第321 條第1 項第2 款加重竊
    盜罪，依上開規定得行獨任審判，合先敘明。
貳、證據能力部分：
(一)按被告以外之人於審判外之陳述雖不符刑事訴訟法第159 條
    之1 至之4 規定，而經當事人於審判程序同意作為證據，法
    院審酌該言詞陳述或書面陳述作成時之情況，認為適當者，
    亦得為證據；當事人、代理人或辯護人於法院調查證據時，
    知有刑事訴訟法第159 條第1 項不得為證據之情形，而未於
    言詞辯論終結前聲明異議者，視為有前項之同意，同法第15
    9 條之5 定有明文。又該條立法意旨在於傳聞證據未經當事
    人之反對詰問予以核實，原則上先予排除，惟若當事人已放
    棄反對詰問權，於審判程序中表明同意該等傳聞證據可作為
    證據；或於言詞辯論終結前未聲明異議，基於尊重當事人對
    傳聞證據之處分權，及證據資料愈豐富，愈有助於真實發見
    之理念，且強化言詞辯論主義，使訴訟程序得以順暢進行，
    上開傳聞證據亦均具有證據能力。準此，被告對檢察官所提
    證人甲○○於警詢中之證述，未爭執無證據能力，復本院認
    其警詢作成之情形並無不當情形，經審酌後認為適當，故證
    人甲○○前開審判外之陳述得為證據。
(二)復按鑑定之經過及其結果，應命鑑定人以言詞或書面報告；
    法院或檢察官得囑託醫院、學校或其他相當之機關、團體為
    鑑定，或審查他人之鑑定，並準用前開規定，刑事訴訟法第
    206 條第1 項、第208 條第1 項前段定有明文。經查，內政
    部警政署刑事警察局98年4 月30日刑鑑字第0980055785號鑑
    定書，屬檢察官指揮台北縣政府警察局瑞芳分局警員囑託之
    鑑定機關，並為該機關執行鑑定公務所出具之書面鑑定報告
    ，依據刑事訴訟法第159 條之立法理由及同法第206 條規定
    ，自得為證據；且被告就此部分證據亦同意有證據能力，迄
    至本件辯論終結時，未聲明異議，復核該鑑定書與檢察官主
    張之犯罪事實有關聯性，是可認該鑑定書具有證據能力。
(三)另卷附之勘察採證同意書、照片、台北縣政府警察局瑞芳分
    局住宅竊盜現場勘察報告表、台北縣政府警察局瑞芳分局瑞
    芳派出所受理刑事案件報案三聯單、台北縣政府警察局瑞芳
    分局瑞芳派出所受理各類案件紀錄表等，均與本案事實具有
    自然關聯性，復屬書證性質，且查無事證足認有違背法定程
    序或經偽造、變造所取得之情事，而被告對此部分之證據能
    力亦不爭執，是有證據能力。
參、實體部分：
一、上開犯罪事實，業據被告乙○○於警詢、偵訊及本院審理時
    坦承不諱（詳偵查卷第3 、4 、33、35頁及本院98年8 月26
    日審判筆錄），核與被害人甲○○於警詢中指訴之情節相符
    （詳偵查卷第5 、6 頁），又案發後，台北縣政府警察局瑞
    芳分局警員前往被害人住處勘察，而在大門入口旁地板處採
    得鞋印3 枚，嗣將被告所著布鞋之拓印痕一併送內政部警政
    署刑事警察局鑑定比對，經鑑定結果鞋印3 枚與被告所著布
    鞋之右腳鞋子拓印痕紋痕型態、大小、間距類同，有刑案現
    場及鞋印照片、勘察採證同意書、台北縣政府警察局瑞芳分
    局住宅竊盜現場勘察報告表、內政部警政署刑事警察局98年
    4 月30日刑鑑字第0980055785號鑑定書附卷可稽。足證被告
    自白，確與事實相符，足採為論罪科刑之依據，從而，本案
    事證明確，應依法論科。
二、查被告所為前開犯行，係以角木毀壞屬安全設備之加裝鐵門
    ，致加裝鐵門喪失防閑效用，隨後伸手入內開啟鐵門門鎖，
    是核被告所為，係犯刑法第321 條第1 項第2 款毀壞安全設
    備竊盜罪。被告有犯罪事實欄一所載之前科，此有臺灣高等
    法院被告前案紀錄表1 件在卷可稽，其受有期徒刑執行完畢
    後5 年內再犯本件有期徒刑以上之罪，為累犯，依法應加重
    其刑。爰審酌被告有犯罪事實欄所載之多次竊盜前科，已見
    前述，素行顯然不佳，復考量被告正值壯年，四肢健全，以
    不法手段侵入住宅竊取他人物品，惡性非輕，暨其智識程度
    、生活狀況、犯罪手段、所竊財物價值，犯罪後坦承犯行等
    一切情狀，認公訴人具體求處有期徒刑1 年，尚屬過重，爰
    量處如主文所示之刑。至未扣案之角木1 支乃被告於案發現
    場隨手撿拾而得，業據被告於本院審理時供明在卷，復無其
    他證據證明係被告所有之物，故不為沒收之諭知。
三、另按18歲以上之竊盜犯、贓物犯，有犯罪之習慣者，得於刑
    之執行前，令入勞動場所強制工作，竊盜犯贓物犯保安處分
    條例第3 條第1 項固定有明文，然保安處分係對受處分人將
    來之危險性所為拘束其身體、自由等之處置，以達教化與治
    療之目的，為刑罰之補充制度，本諸法治國家保障人權之原
    理及刑法之保護作用，應受比例原則之規範，是保安處分之
    宣告，應與行為人所為行為之嚴重性、行為人所表現之危險
    性、及對於行為人未來行為之期待性相當，始為適法。又18
    歲以上之竊盜犯以犯竊盜為常業者，法院固得依竊盜犯贓物
    犯保安處分條例第3 條第1 項第2 款規定宣告於刑之執行前
    ，令入勞動場所強制工作之保安處分，然是否宣告強制工作
    ，法院仍有裁量權，非無審酌之餘地而當然應予宣告該項保
    安處分，此觀該法文之規定甚明（最高法院96年度臺上字第
    673 號判決參照）。查被告於90年間雖曾因竊盜罪經判處3
    年有期徒刑後，至97、98年間始陸續有上揭事實欄所載竊盜
    犯行，於此期間，被告並無竊盜紀錄，此有卷附臺灣高等法
    院被告前案紀錄表供參，尚難據此逕行認定被告有竊盜之犯
    罪習慣，況「強制工作」乃保安處分之一種，則就保安處分
    之目的係在預防有「社會危險性」之犯罪而論，「強制工作
    」之宣告理當一併注意「社會危險性」之具備，而觀被告本
    案之犯罪手法，及被告現因竊盜等案件在監執行中，自無從
    認定經徒刑執行後之矯正成效如何，亦無足認其業已具備社
    會危險性之客觀事證，故本院認並無對被告併予宣告強制工
    作之必要。
據上論斷，應依刑事訴訟法第299 條第1 項前段，刑法第321 條
第1 項第2 款、第47條第1 項，判決如主文。
本案經檢察官林秋田到庭執行職務。
中    華    民    國    98    年    9     月    9     日
                  刑事第二庭法  官  黃梅淑
以上正本證明與原本無異。
如不服本判決應於收受本判決後10日內向本院提出上訴書狀，其
未敘述上訴理由者，並得於提起上訴後10日內向本院補提理由書
狀（均須按他造當事人之人數附繕本。）「切勿逕送上級法院」
中    華    民    國    98    年    9     月    9     日
                            書記官  盧鏡合
刑法第321條第1項第2款
犯竊盜罪而有左列情形之一者，處6 月以上、5 年以下有期徒刑
：
二、毀越門扇、牆垣或其他安全設備而犯之者。


司法院資訊處製作；財團法人民間司法改革基金會備份。
